【裁判字號】    97,審交簡上,8
【裁判日期】    971021
【裁判案由】    過失傷害
【裁判全文】
臺灣士林地方法院刑事判決          97年度審交簡上字第8 號
上  訴  人
即  被  告  甲○○
                      樓
上列上訴人即被告因過失傷害案件，不服本院刑事庭於中華民國
97年7 月30日所為97年度士交簡字第1318號第一審刑事簡易判決
（聲請簡易判決處刑案號：臺灣士林地方法院檢察署97年度偵字
第8134號），提起上訴，本院管轄第二審之合議庭判決如下：
    主  文
上訴駁回。
甲○○緩刑貳年。
    事實及理由
一、本案經本院審理結果，認第一審判決以上訴人即被告（下稱
    被告）甲○○，所為係犯刑法第284 條第1 項前段之過失傷
    害罪，判處拘役50日，並諭知易科罰金之折算標準為新臺幣
    1 千元折算1 日，認事用法及量刑均無不當，應予維持，並
    引用第一審刑事簡易判決書記載之事實、證據及理由（如附
    件）外，並補充本件證據如下：被告於本院調查、審理時之
    自白（參本院民國97年9 月25日準備程序筆錄、同年10 月7
    日審判筆錄）。
二、被告甲○○上訴意旨略以：被告與告訴人乙○○已於97 年8
    月17日達成和解，原審判決過重，且未宣告緩刑，有所未洽
    等語。惟關於刑之量定及緩刑之宣告，係實體法上賦予法院
    得為自由裁量之事項，倘其未有逾越法律所規定之範圍，或
    濫用其權限，即不得任意指摘為違法（最高法院75年台上字
    第7033號判例意旨參照）。原審法院斟酌卷內全部事證資料
    ，並考量告訴人所受損害情形，且被告尚未與告訴人達成民
    事和解賠償損害，而量處被告拘役50日，並諭知易科罰金之
    折算標準，經核刑度尚屬允恰，無違法失衡之情形，雖未為
    緩刑宣告，但被告於原審審理期間尚未與告訴人達成和解，
    原審因而未能斟酌宣告緩刑並無違背法令之情事，被告上訴
    以此請求撤銷原判決，尚屬無據，其上訴應予駁回。
三、末查，被告前未曾因故意犯罪受有期徒刑以上刑之宣告，有
    臺灣高等法院被告前案紀錄表1 份在卷可參，本院審酌被告
    僅係因一時疏忽肇事，致罹刑章，犯後業已坦承不諱，且與
    被害人達成和解，賠償被害人2 萬5 千元，態度甚佳，被害
    人並表示原諒等情，足認被告經此教訓，應知所警惕，信無
    再犯之虞，對其宣告之刑以暫不執行為適當，爰依刑法第74
    條第1 項第1 款之規定併予宣告緩刑2 年，以啟自新。
四、據上論斷，應依刑事訴訟法第455 條之1 第1 項、第3 項、
    第368 條、第373 條，刑法第74條第1 項第1 款，判決如主
    文。
五、本案經檢察官游儒倡到庭執行職務。
中    華    民    國    97    年    10    月    21    日
                    刑事第一庭審判長法  官  洪英花
                                    法  官  雷雯華
                                    法  官  王沛雷
以上正本證明與原本無異。
本件不得上訴。
                                    書記官  吳尚文
中    華    民    國    97    年    10    月    21    日
本案論罪科刑法條全文：
刑法第284條第1項
因過失傷害人者，處6 月以下有期徒刑、拘役或5 百元以下罰金
，致重傷者，處1 年以下有期徒刑、拘役或5 百元以下罰金。


司法院資訊處製作；財團法人民間司法改革基金會備份。
